臺灣臺北地方法院刑事判決            100年度交易字第501號
公  訴  人  臺灣臺北地方法院檢察署檢察官
被      告  翁荻雅
選任辯護人  徐志明律師
上列被告因過失傷害案件，經檢察官提起公訴（一百年度調偵字
偵字第七０四號），本院訊問後，被告就犯罪事實為有罪之陳述
，經告以簡式審判之旨，並聽取當事人、辯護人意見後，裁定行
簡式審判程序，並判決如下：
    主    文
翁荻雅犯過失傷害罪，處拘役伍拾伍日，如易科罰金，以新臺幣
壹仟元折算壹日。
    犯罪事實
一、翁荻雅於民國九十九年九月三十日上午十時五十八分，駕駛
    車牌號碼為１９５５—ＥＭ自用小客車，沿臺北市○○區○
    ○路東往西方向行駛，途經該區○○路與敦化北路口，竟在
    設有禁止左轉彎標誌之該處違規左轉，不慎撞及對向由陳朝
    燦所騎乘Ｆ３６—９９９號重型機車，致使陳朝燦人車倒地
    ，受有頭部外傷、外傷性頸椎症、左膝及右手腕擦傷、右眼
    撕裂傷約六公分、上唇處深部撕裂傷約六公分、口腔內撕裂
    傷、門牙斷裂及上排牙齒鬆動、下排牙齒受損等之傷勢，翁
    荻雅於車禍肇事後，即留在現場，嗣警察人員到場後，於未
    被有偵查犯罪機關查悉其犯罪前，向前來處理車禍之臺北市
    政府警察局交通大隊員警承認其為車禍肇事之人，自首犯罪
    ，接受裁判。
二、案經陳朝燦訴經臺灣臺北地方法院檢察署檢察官偵查起訴。
    理    由
一、訊據被告翁荻雅對於上揭犯罪事實均坦承不諱，核與證人即
    告訴人陳朝燦證述情節相同，復有道路交通事故調查報告表
    及臺北市政府警察局交通警察大隊道路交通事故初步分析研
    判表各一份在卷可稽，而告訴人因被告之過失行為受有頭部
    外傷、外傷性頸椎症、左膝及右手腕擦傷、右眼撕裂傷約六
    公分、上唇處深部撕裂傷約六公分、口腔內撕裂傷、門牙斷
    裂及上排牙齒鬆動、下排牙齒受損等之傷勢，復有臺安醫院
    診斷證明書一紙附卷可稽，足認被告之行為與告訴人之傷勢
    間，確有相當因果關係存在。辯護人雖另為被告辯稱本件告
    訴人另有闖紅燈之行為，惟本件不論告訴人是否有闖紅燈行
    為，均無解於被告之過失責任之成立，是此部分尚不足為被
    告有利之認定，從而本件被告駕車違反禁止左轉標誌，貿然
    左轉，其過失傷害犯行堪以認定。
二、核被告所為，係犯刑法第二百八十四條第一項過失傷害罪。
    本件被告於偵查犯罪機關未察覺其犯行前，已向警方承認為
    肇事人自首犯罪接受裁判，此有北市○○○○○道路交通事
    故肇事人自首情形紀錄表一紙在卷可稽，依刑法第六十二條
    前段規定減輕其刑。爰審酌本件被告過失程度、告訴人所受
    傷勢之情形及其他一切情狀，量處如主文所示之刑，並諭知
    易科罰金之折算標準。
據上論斷，應依刑事訴訟法刑事訴訟法第二百七十三條之一、第
二百九十九條第一項前段，刑法第二百八十四條第一項前段、第
四十一條第一項前段、第六十二條前段，刑法施行法第一條之一
，判決如主文。
本案經檢察官劉承武到庭執行職務。
中    華    民    國   100    年    8     月    31    日
                  刑事第十四庭法  官  吳冠霆
上正本證明與原本無異。
如不服本判決應於收受送達後10日內向本院提出上訴書狀，並應
敘述具體理由；其未敘述上訴理由者，應於上訴期間屆滿後20日
內向本院補提理由書（均須按他造當事人之人數附繕本）「切勿
逕送上級法院」。
                              書記官  高宥恩
中    華    民    國   100    年    8     月    31    日
中華民國刑法第284條
（過失傷害罪）
因過失傷害人者，處 6 月以下有期徒刑、拘役或 5 百元以下罰
金，致重傷者，處 1 年以下有期徒刑、拘役或 5 百元以下罰金
。
從事業務之人，因業務上之過失傷害人者，處 1 年以下有期徒
刑、拘役或 1 千元以下罰金，致重傷者，處 3 年以下有期徒刑
、拘役或 2 千元以下罰金。